【裁判字號】    97,訴緝,6
【裁判日期】    970422
【裁判案由】    違反槍砲彈藥刀械管制條例
【裁判全文】
臺灣彰化地方法院刑事判決               97年度訴緝字第6號
公  訴  人  臺灣彰化地方法院檢察署檢察官
被      告  甲○○原名：聶宏.
                    （現於台灣桃園監獄執行中）
選任辯護人  廖志祥律師
上列被告因違反槍砲彈藥刀械管制條例案件，經檢察官提起公訴
（95年度偵續字第98號），本院判決如下：
    主  文
甲○○未經許可，持有可發射金屬具有殺傷力之金屬空氣手槍，
處有期徒刑年貳月，併科罰金新臺幣肆萬元，罰金如易服勞役
，以新臺幣壹仟元折算壹日。扣案具殺傷力之金屬空氣槍壹支（
槍枝管制編號0000000000，含小型二氧化碳鋼瓶壹瓶）均沒收之
。
    事  實
一、甲○○（原名：聶宏吉）前於民國（下同）92年至93年12月
    10日間，因犯槍砲及殺人未遂案件，94年1月26日經檢察官
    提起公訴，95年1月20日經臺灣板橋地方法院94年度重訴字
    第7號判決處有期徒刑5年2月，併科罰金新臺幣（下同）20
    萬元，檢察官及甲○○均不服提起上訴（95年11月8日經臺
    灣高等法院95年度上訴字第741號判決，就槍砲部分判處有
    期徒刑5年2月，併科罰金20萬元、殺人未遂部分判處有期徒
    刑5年6月，應執行有期徒刑9年6月，併科罰金20萬元，甲○
    ○不服提起上訴，96年3月15日經最高法院以96年度台上字
    第1353號判決駁回其上訴，全案確定，然甲○○拒不到案接
    受執行，96年7月19日經臺灣板橋地方法院檢察署發佈通緝
    ，97年2月12日始緝獲送監執行）（不構成累犯）。
二、甲○○明知自己有殺人未遂及槍砲案件在二審審理中，仍不
    知收斂，明知有殺傷力之金屬空氣手槍乃管制物品，非經許
    可不得持有之，竟於95年8月23日凌晨1時許，在其居住之雲
    林縣西螺鎮○○○路6號「耀一公司」宿舍內，未經過主管
    機關及槍枝所有人乙○○（乙○○持有槍枝部分經本院96年
    度訴字第284號判決處有期徒刑3年8月，併科罰金10萬元，
    乙○○不服提起上訴，經臺灣高等法院台中分院96年度上訴
    字第1634號判決駁回其上訴，乙○○不服再度向最高法院上
    訴，經最高法院96年11月23日駁回其上訴，全案已確定）之
    同意，擅自拿取（主觀上無竊盜之為自己不法所有意圖）金
    屬空氣手槍1支（槍枝管制編號0000000000號，包含二氧化
    碳鋼瓶1瓶、鋼珠5個），而持有之（起訴書誤載係因購入而
    持有之）。
三、嗣於95年8月23日3時40分許，甲○○搭乘乙○○駕駛之自小
    客車，行經彰化縣溪州鄉○○路與彰水路口，甲○○下車如
    廁時，為警發現其攜帶前開金屬空氣手槍1支，始查悉上情
    ，並扣得上述金屬空氣手槍1支（內含二氧化碳鋼瓶1瓶、鋼
    珠5個）。
四、案經彰化縣警察局北斗分局報告臺灣彰化地方法院檢察署檢
    察官提起公訴，95年12月8日案件繫屬於本院後，96年7月3
    日起甲○○經本院傳喚不到，本院於96年9月5日發佈通緝後
    ，於97年2月12日始將甲○○緝獲。
    理   由
一、證據能力部分：
    本案下列全部卷證所涵括之供述證據及非供述證據，公訴人
    、被告及選任辯護人均同意全部證據之證據能力，是後述所
    引用證據之證據能力均無疑義，合先敘明。
二、認定犯罪事實所憑之證據：
  (一)被告於95年11月8日警訊筆錄、本院審理中，對上述事實均
    坦承不諱。
  (二)被告所持有上開具殺傷力金屬空氣手槍1支，經警送內政部
    警政署刑事警察局以性能檢驗法及動能測試法鑑驗，鑑定結
    果認為：「送鑑空氣手槍1枝（槍枝管制編號：0000000000
    號），認係空氣手槍，以二氧化碳鋼瓶內氣體為發射動力，
    應裝填直徑約4.5mm鋼珠（重量約0.38g）試射結果，測得鋼
    珠發射速度分別為137、138、135公尺/秒，計算其動能分別
    為3.57、3.62、3. 46焦耳，單位面積動能分別為22.42、
    22.75、21.77焦耳/平方公分。而經本局對活豬作射擊測試
    結果，彈丸單位面積動能達24焦耳/平方公分，則足以穿入
    豬隻皮肉層；依日本科學警察研究所之研究結果，彈丸單位
    面積動能達20焦耳/平方公分則足以穿入人體皮肉層」等語
    ，此有該局95年9月27日刑鑑字第0950129467號槍彈鑑定書1
    份在卷可稽（見95年度偵字第7847卷P.37-40）。
  (三)又上開編號0000000000號槍枝，係玩具廠商生產之仿製金屬
    空氣手槍，係以小型壓縮氣瓶內之氣體為發射動力，非屬槍
    砲彈藥刀械管制條例第8條第1項前段之「空氣槍」，而屬於
    槍砲彈藥刀械管制條例第4條第1項後段之「其他可發射金屬
    或子彈之各式槍砲」，但仍非改造之物品，應予敘明。
  (四)在本院96訴字284號乙○○槍砲案件中，乙○○於95年11月9
    日警訊筆錄中供述（95年度訴字第2068號卷P.70）：「甲○
    ○又把該把手槍借走了，作何用途我並不清楚，95年8月23
    日我駕駛我母親所有之嘉年華汽車載甲○○，在彰化縣溪州
    鄉靠近舊西螺大橋處他下車，結果警方就在路邊將他逮捕查
    獲，然後我就駕車逃逸。」等語；已於95年12月26日偵訊中
    供述（95年訴字第2068號卷P.109）：「甲○○有一天晚上
    要回家，叫我載他回家，我公司房間門都沒有鎖，他後來因
    為拿這把槍被查獲，才跟我說槍已經被他拿走，我不知道他
    拿這把槍作什麼，這支槍是空氣槍。」等語；已於96年1 月
    9日偵訊筆錄內供述（95年度訴字第2068號卷P.83）：「當
    天甲○○被查獲時，是我要開車回彰化，甲○○叫我順路載
    他，好像在西螺大橋時，他說要上廁所，我就放他下去上廁
    所，結果等了好久他都沒有出來，我當時覺得很晚，就自己
    先走了，隔天聽同事說他被抓到了，那把槍原本是放在我仲
    介公司的樓上房間，我也不知道被他拿走了。」等語，均可
    證明被告未經乙○○許可，擅自取得上述槍枝之事實，亦與
    被告上開自白內容相吻合。
  (五)綜上所述，上開槍枝係屬具有殺傷力之金屬空氣手槍，應屬
    無疑。此外，另有上述槍枝（槍枝管制編號：0000000000號
    ）及二氧化碳鋼瓶1瓶、直徑約4.5mm之鋼珠5顆等物扣案可
    資佐證，足徵被告之自白與事實相符，堪以採信。是就被告
    持有前開金屬空氣手槍部分之犯行，堪以認定，應予依法論
    科。
三、論罪科刑：
  (一)核被告上開持有金屬空氣手槍部分，係犯槍砲彈藥刀械管制
    條例第8條第4項之未經許可持有「其他可發射金屬或子彈具
    有殺傷力之金屬空氣手槍罪」。另按未經許可持有槍、彈罪
    ，其持有之繼續，為行為之繼續，至持有行為終了時，均為
    一罪，不得割裂。被告於95年8月23日凌晨1時至3時許，持
    有上述槍枝，乃屬單純一罪。
  (二)爰審酌：被告明知自己有槍砲及殺人未遂案件審理中，仍不
    知收斂，接觸非法槍械，惡性不輕，本件其持有具殺傷力之
    金屬空氣手槍1支，對於社會安全有潛在之危險性，但考量
    其持有之時間短暫，所生對他人生命、身體之危險程度有限
    ，暨其坦承持有槍枝，但審理中經通緝始到案，態度不能稱
    為良好等一切情狀，量處如主文所示之刑，並按刑法第42條
    第3項之規定，就罰金刑部分諭知易服勞役之折算標準，以
    示儆懲。
  (三)查扣之上開具有殺傷力之金屬空氣手槍1支（槍枝管制編號
    ：0000000000號），均係槍砲彈藥刀械管制條例第4條第1項
    所列管之槍砲，屬於違禁物；而扣案之小型二氧化碳鋼瓶1
    瓶、則為空氣手槍之動能來源，乃屬槍枝之成分，亦應為違
    禁物，均應依刑法第38條第1項第1款規定沒收。至於扣案之
    直徑約4.5mm之鋼珠5顆，不屬子彈，並非違禁物，但屬乙○
    ○所有，並非被告甲○○所有，故不予沒收之。
  (四)起訴書記載被告非法持有上開槍枝之時間為自95年7月間起
    至95年8月23日凌晨3時40分許，乃繼續犯之一罪關係。除了
    本院認定上述有罪之持有時間（95年8月23日1時許至3時40
    分止）以外，並無積極證據顯示被告持有時間係自95年7月
    間開始。檢察官此一「95年7月間起持有至95年8月23日凌晨
    1時」之指控，若成立犯罪，與本院認定上述有罪部分為繼
    續犯之單純一罪，故不另為無罪諭知。
四、適用法條：
  (一)刑事訴訟法第299條第1項前段。
  (二)槍砲彈藥刀械管制條例第8條第4項，刑法第11條前段、第42
    條第3項、第38條第1項第1款。
本案經檢察官郭玄義到庭執行職務。
中    華    民    國    97    年    4    月    22    日
                  刑事第八庭    審判長法官  李雅俐
                                法      官  唐中興
                                法      官  葉明松
以上正本證明與原本無異。
如不服本判決，應於判決送達後10日內，向本院提出上訴書狀，
上訴書狀應「敘述具體上訴理由」，並按他造當事人之人數附繕
本。「切勿逕送上級法院」。
中    華    民    國    97    年    4    月    22    日
                                書  記  官  施秀青
槍砲彈藥刀械管制條例第8條
未經許可，製造、販賣或運輸鋼筆槍、瓦斯槍、麻醉槍、獵槍、
空氣槍或第4條第1項第1款所定其他可發射金屬或子彈具有殺傷
力之各式槍砲者，處無期徒刑或5年以上有期徒刑，併科新臺幣1
千萬元以下罰金。
未經許可，轉讓、出租或出借前項所列槍枝者，處5年以上有期
徒刑，併科新臺幣1千萬元以下罰金。
意圖供自己或他人犯罪之用，而犯前二項之罪者，處無期徒刑或
7年以上有期徒刑，併科新臺幣 1 千萬元以下罰金。
未經許可，持有、寄藏或意圖販賣而陳列第1項所列槍枝者，處
3年以上10 年以下有期徒刑，併科新臺幣 700 萬元以下罰金。
第 1 項至第 3 項之未遂犯罰之。


司法院資訊處製作；財團法人民間司法改革基金會備份。
